

## **SOBRE MI**

Como Junior Full Stack
Developer, mi objetivo es
alcanzar una posición atractiva
que me permita seguir
desarrollando mis habilidades y
conocimientos en el sector IT.

Mi experiencia en management me ha brindado un sólido crecimiento en habilidades interpersonales, comunicacionales, liderazgo y trabajo en equipo y gestión de clientes y proveedores.

Me apasiona aprender y trabajar en equipo. Puedo ofrecer compromiso, responsabilidad, dedicación y adaptación rápida a diferentes entornos de trabajo. Me siento motivado por proyectos innovadores que generan impacto en el mundo tecnológico y acercan soluciones a los distintos modelos de negocios.

## CONTACTO



+34-644092723



julianaguero@gmail.com



Madrid, Spain. 28028



jaguero.netlify.app



Linkedin.com/JulianAguero



Github.com/Julianaguero

# Julián Guillermo Agüero

FULL STACK WEB DEVELOPER

## EXPERIENCIA LABORAL

#### ECC SL - Madrid | Head Manager

Julio 2022 - Abril 2023

- Conduje de un equipo de trabajo de seis miembros, llevando a cabo mentorías y contribuyendo mejorar de la calidad profesional de los mismos.
- Optimicé tareas y recursos dentro de mi área que permitieron agilizar procesos productivos y mejorar los tiempos de ejecución.
- Realicé reportes de resultado mensuales de ventas y flujos de inventario.
- Utilicé el sistema Holded (BOS) para el control general de stock, contacto con proveedores y clientes.

#### **DET VIDE HUS - Copenhague | Manager**

Marzo 2019 - Abril 2020

- Llevé a cabo la formación del personal y la evaluación de desempeño.
- Participé en el diseño, gestión y desarrollo de nuevos proyectos, que se llevaron a cabo bajo mi supervisión.
- Trabajé junto con un equipo multicultural, contribuyendo mejorar la dinamica y comunicacion grupal del mismo.
- Estuve a cargo del manejo comercial y de finanzas del local.

## Grupo GEA - Empresas de Salud - Córdoba, Arg. | RR. HH.

Octure 2013 - Diciembre 2018

- Participé de procesos de selección y contratación de personal, aportando mi experiencia en el campo de la psicología y en el manejo de grupos de trabajo.
- Utilicé sistemas de CRM, sharepoint, data studio.
- Encabecé un proyecto interno enfocado en mejorar la productividad de los trabajadores, realizando mentorías e implementando un nuevo sistema de acceso y estructura general de datos.

## **EDUCACION**

#### Full Stack Developer - Python

Codo a Codo 4.0 | Febrero 2023 - Actual

- Lideré un equipo de 4 miembros, que tuvo a cargo el diseño, la maquetación y el desarrollo front-end de un sitio web, y proponiendo la implementación de metodologías ágiles como estrategia de trabajo.

Desarrollador de Bases de datos con SQL, Modelado y almacenamiento de datos/Administración de bases de datos. Udemy | Febrero 2023

## Arquitectura Big Data

Formate | Octubre 2022 - Enero 2023

## **Excel: Data Management and Analysis**

Udemy | Septiembre 2022

## Licenciatura en Psicologia

Universidad Nacional de Cordoba | Marzo 2012 - Julio 2018

## SKILLS

- Fast learner

Ctratagia planni

- Team player

- Lean mindset

- Inclusive leadership - Project Management

- Abstract thinking

- Adaptability

- Agile principles

- Problem solving

- Strategic planning - Mentoring

- Pragmatic thinking

- Active listening

- Team leadership

- Agile principles

- HTML

- CSS

- JavaScript

- Bootstrap

- Vue.js

- Python

- SQL

- Git

## **IDIOMAS**

- Español: Nativo. - Inglés: Nivel alto.